臺灣臺中地方法院刑事判決
111年度交簡上字第175號
上  訴  人  臺灣臺中地方檢察署檢察官
被      告  姚文進


上列上訴人因被告過失傷害案件，不服本院豐原簡易庭111年度
豐交簡字第281號中華民國111年5月23日第一審刑事簡易判決（
聲請案號：111年度偵字第6902號），提起上訴，本院管轄之第
二審合議庭判決如下：   
    主    文
上訴駁回。
姚文進緩刑貳年。 
    犯罪事實及理由
一、本案經本院審理結果，認原審判決認事用法及量刑均無不  
    當，應予維持，除增列「被告姚文進於本院準備程序及審理
    時認罪之自白」外，其餘均引用本院第一審刑事簡易判決書
    所記載之犯罪事實、證據及理由（如附件）。
二、檢察官上訴意旨略以：被告未與告訴人許秀珠商談民事和解
    ，難認被告犯後態度良好，原審判決僅量處被告拘役20日，
    量刑過輕，請將原判決撤銷，更為適當之判決等語。
三、按刑罰之量定，屬法院自由裁量之職權行使，應審酌刑法第
     57條所列各款事由及一切情狀，為酌量輕重之標準，並非
    漫 無限制；量刑輕重係屬事實審法院得依職權自由裁量之
    事項 ，苟已斟酌刑法第57條各款所列情狀而未逾越法定刑
    度，不 得遽指為違法；且在同一犯罪事實與情節，如別無
    其他加重 或減輕之原因，下級審量定之刑，亦無過重或失
    輕之不當情 形，則上級審法院對下級審法院之職權行使，
    原則上應予尊 重（最高法院72年台上字第6696號、75年台
    上字第7033號判 例及85年度台上字第2446號判決意旨參照
    ）。經查，被告坦 承本案過失傷害犯行，且對於原審判決
    認定事實、所憑證據及適用法律等均不爭執，原審經審理結
    果，認被告犯罪事證明確，適用刑法第284條前段、第62條
    前段、第41條第1項前段，刑法施行法第1條之1等規定，並
    審酌被告駕駛自小貨車前本應注意其貨車車門、車斗是否有
    確實關閉，以確保往來人車之安全，而依當時情況並無不能
    注意之情事，竟疏未注意而未將後車斗關緊，不慎於行駛時
    擦撞騎乘普通重型機車而停等紅燈之告訴人，致告訴人傾倒
    ，並受有左後背挫傷之傷害，其對於本案車禍之發生確有過
    失，所為誠值非難。考量被告之過失情節、告訴人所受之傷
    害程度，及於犯罪後坦承犯行、然尚未賠償告訴人所受損害
    等一切情狀，量處拘役20日，並諭知易科罰金之折算標準，
    原審顯已就被告之犯罪情節、犯後態度及是否賠償告訴人等
    節，具體斟酌刑法第57條所列情形而為量刑，未逾法定刑度
    ，亦無失輕或過重之不當情形，依前揭說明，不得遽指為違
    法，本院應予尊重。檢察官上訴意旨指摘原審量刑過輕，為
    無理由，應予駁回。 
四、查被告未曾因故意犯罪受有期徒刑以上刑之宣告，有臺灣高
    等法院被告前案紀錄表在卷可稽，被告業與告訴人成立調解
    ，並已賠償完畢，有本院調解程序筆錄及本院電話紀錄表在
    卷可按（交簡上卷第85至86、89頁），告訴代理人許景鐿律
    師於本院民國111年8月4日審理時雖陳稱：被告犯後態度很
    差，不能給予被告緩刑云云，然本院審酌告訴人於調解程序
    訊問時已陳明：被告依調解程序筆錄內容給付完畢後，同意
    不追究本案之刑事責任及同意法官給予被告緩刑宣告等語，
    有該訊問筆錄影本附卷可參（交簡上卷第83頁），被告係因
    一時疏失致罹刑典，犯後已坦承犯行，應知所悔悟，信其經
    此偵、審程序及罪刑宣告之教訓後，當已足資促使其有所警
    惕而無再犯之虞，本院因認被告所受本案刑之宣告，以暫不
    執行為適當，爰依刑法第74條第1項第1款規定，併予宣告緩
    刑2年，以啟自新。
據上論斷，應依刑事訴訟法第455條之1第1項、第3項、第368條
、第373條，刑法第74條第1項第1款，判決如主文。
本案經檢察官鄭仙杏提起公訴及上訴，檢察官陳永豐、葉芳如到
庭執行職務。
中　　華　　民　　國　　111 　年　　11　　月　　30　　日
                  刑事第十一庭  審判長法  官  丁智慧
                                      法  官  戰諭威
                                      法  官  黃麗竹
以上正本證明與原本無異。
不得上訴。 
                                      書記官  魏愛玲
中　　華　　民　　國　　111 　年　　12　　月　　1 　　日